臺灣高等法院高雄分院刑事裁定　　　　　 96年度抗字第420號
抗　告　人　甲○○
即受　刑人
　　　　　　　　　　現在臺灣高雄第二監獄執行中
上列抗告人因聲請減刑案件，不服臺灣高雄地方法院中華民國96
年10月22日裁定（96年度聲減字第6093號），提起抗告，本院裁
定如下：
    主  文
抗告駁回。
    理  由
一、本件抗告意旨略以：抗告人即受刑人甲○○（以下稱抗告人
    ）為遠離毒圈，於民國95年間戶籍地已遷移至基隆市，本人
    因此未收到執行通知書，更不知遭通緝；又因行政院衛生署
    宣導毒品替代療法，抗告人認高雄市立凱旋醫院具公信力，
    故又將戶籍地自基隆市遷回高雄縣岡山鎮，且在高雄市立凱
    旋醫院治療有3 個月之久，而醫院中有駐衛警，及警網巡邏
    ，抗告人亦曾遭盤查，卻均不知已遭通緝；又不論是否遭通
    緝，依規定於96年12月31日前歸案者，應均可減刑。因認原
    審裁定不予減刑而駁回抗告人減刑之聲請，尚有違誤，為此
    請求撤銷原裁定云云。
二、抗告人原聲請意旨略以：抗告人前因違反毒品危害防制條例
    案件，經臺灣高雄地方法院以95年度訴字第1419號判決判處
    有期徒刑10月確定在案。茲抗告人犯罪時間在中華民國96年
    4 月24日以前，合於減刑條件，聲請予以減刑云云。
三、原裁定意旨以：按中華民國96年罪犯減刑條例施行前，經通
    緝而未於96年12月31日以前自動歸案接受偵查、審判或執行
    者，不得依本條例減刑，該條例第5 條定有明文。查抗告人
    前於95年1 月下旬某日及同年2 月10日因施用第一級毒品案
    件，經臺灣高雄地方法院以95年度訴字第1419號判決（偵查
    案號：台灣高雄地方法院檢察署95年度毒偵字第2383號）判
    處有期徒刑10月確定在案。然因抗告人未能遵期到案執行，
    業經臺灣高雄地方法院檢察署於96年1 月24日發布通緝，直
    至同年9 月26日始行緝獲歸案，並送由臺灣高雄第二監獄執
    行前揭有期徒刑等情，有刑事判決影本暨臺灣高等法院被告
    前案紀錄表各1 件在卷可稽，復經原審法院依職權調閱臺灣
    高雄地方法院檢察署通緝書、高雄縣政府警察局岡山分局通
    緝案件報告書暨調查筆錄、檢察署訊問筆錄各1 份核閱屬實
    。是聲請人既因上開案件經依法發佈通緝而未自動歸案接受
    執行，核與首揭中華民國96年罪犯減刑條例第5 條不得減刑
    之規定相符，從而聲請人徒以其犯罪日期在96年4 月24日以
    前為由聲請減刑，於法究有未合，應予駁回等語。
四、按中華民國九十六年罪犯減刑條例第5 條規定：「本條例施
    行前，經通緝而未於中華民國九十六年十二月三十一日以前
    自動歸案接受偵查、審判或執行者，不得依本條例減刑。」
    同條例第16條規定：「本條例自中華民國九十六年七月十六
    日施行。」經查，抗告人所犯上開犯罪行為，雖在96年4 月
    24日以前，惟經判決確定後，因抗告人未能遵期到案執行，
    而經臺灣高雄地方法院檢察署於96年1 月24日通緝，有上開
    刑事判決書及通緝書可稽，故抗告人確係於中華民國九十六
    年罪犯減刑條例施行前經通緝之事實，應可認定；另抗告人
    係於96年9 月26日晚上10時許，在高雄縣岡山鎮○○○街為
    警緝獲，此亦有緝獲後之抗告人警詢筆錄在卷可稽，故抗告
    人經通緝後，亦非於96年12月31日以前自動歸案接受執行之
    事實，亦可認定。另抗告人戶籍地原在高雄縣岡山鎮○○○
    路405 巷5 號，於95年11月9 日遷入基隆市○○區○○路一
    段272 之4 號，嗣再於96年1 月15日遷回岡山鎮上址，此有
    高雄縣岡山鎮戶政事務所函覆本院抗告人之戶籍資料1 份在
    卷可稽；再經本院調取抗告人上開刑事案件之執行卷宗審閱
    ，上開刑事案件臺灣高雄地方法院檢察署之執行傳票係於95
    年11月17日寄存送達於基隆市○○區○○路一段272 之4 號
    ，通知抗告人應於95年11月21日到案執行，此有該送達證書
    附在執行卷宗內可稽；因抗告人未遵期到案執行，臺灣高雄
    地方法院檢察署仍囑託臺灣基隆地方法院檢察署代為執行，
    該署之執行傳票於95年12月6 日寄存送達於上址，抗告人仍
    未到案執行，該署乃於同年月18日簽發拘票拘提抗告人，惟
    抗告人仍經拘提無著，經執行拘提機關於同年月25日報告臺
    灣基隆地方法院檢察署，再函覆臺灣高雄地方法院檢察署後
    ，始於上開時間發佈通緝，此亦有上開送達證書、拘票等在
    卷可憑。則該刑事案件之執行傳票均係合法通知抗告人，拘
    提亦合於法定程序，則該執行案件自係合法通緝抗告人。
五、綜上所述，抗告人既係於96年7 月16日上開減刑條例施行前
    ，經合法通緝，又非於96年12月31日以前自動歸案接受執行
    ，則雖其犯罪在96年4 月24日以前，但依同條例第5 條規定
    ，自仍不得減刑。故本院認，抗告意旨指摘原裁定所為不准
    減刑而駁回抗告人聲請之裁定不當而提起抗告，為無理由，
    應予駁回。
六、據上論結，應依刑事訴訟法第412 條，裁定如主文。
中　　華　　民　　國　　96　　年　　12　　月　　7 　　日
                  刑事第七庭    審判長法  官  莊飛宗
                                      法  官  孫啟強
                                      法  官  邱明弘
以上正本證明與原本無異。
不得再抗告。
中　　華　　民　　國　　96　　年　　12　　月　　7 　　日
                                      書記官  黃玉珠
